

JUAN ESCOBAR MENDOZA

DESARROLLADOR WEB FULL STACK



957 996 578 981 097 896



juan.escobar.m@tecsup.edu.pe



Cercado, Arequipa



www.linkedin.com/in/juan -em-web-developer

RESUMEN

Soy estudiante en el último ciclo de Diseño y Desarrollo de Software, y actualmente ocupo el primer puesto en mi promoción. Poseo experiencia en diversos lenguajes de programación, como JavaScript, Python, C#, PHP y Java. Domino tecnologías como Node.js, ReactJS, Django y .NET, entre otros. Mis habilidades también abarcan la gestión de bases de datos, incluyendo MySQL y MongoDB, y tengo conocimientos sólidos en herramientas como Docker y AWS.

OBJETIVO

Mi objetivo profesional es aplicar mis conocimientos constantemente mediante la participación en proyectos desafiantes y el aprendizaje autodidacta, usando buenas prácticas de programación y testing.

EXPERIENCIA

Octubre 2023 - Actualidad

Programador PHP en Óptica Mercedes

Reformé un código base en PHP puro para la conexión con base de datos

Actualicé el sistema de inventarios para un manejo eficiente de cantidades descontadas y alertas por bajos productos. Corregí numerosos bugs presentes.

Febrero 2023 - Julio 2023

Programador en TECSUP Arequipa

Participé en un proyecto que buscaba la reingeniería de la primera versión del ERP enfocada a RESTful API (Django y React). Lideré el diseño y modelado de la base de datos en compras, remisiones y caja diaria.

Implementé elementos tales como buscadores y autocompletes para una mejor experiencia.

FORMACIÓN ACADÉMICA

- TECSUP (Arequipa)
 2021-2023
 Técnico Profesional en
 Diseño y Desarrollo de
 Software.
- UNSA 2013-2017 Bachiller en Ingeniería Mecánica.

COMPETENCIAS

- Modelado de arquitecturas de software.
- Desarrollo de aplicaciones web.
- Uso de metodologías ágiles y tradicionales.

HABILIDADES

TÉCNICAS

- Git Github (Intermedio).
- Linux (Básico).
- VS Code (Intermedio).
- Postman (Intermedio).
- Trello Jira (Básico).
- MS Office (Intermedio).

Personales

- Puntualidad.
- Mínimos altos.
- Conciencia global.
- Escucha activa.
- Trabajo colaborativo.

Diciembre 2022 - Enero 2023

Pasante en TECSUP Arequipa

Formé parte de un equipo que lideró la creación del primer ERP para logística en Tecsup, con un enfoque educativo utilizando el patrón MVC (Django).

Desarrollé y optimicé los modelos, vistas y controladores de módulos esenciales como compras, artículos y caja diaria.

REFERENCIAS

Shirley Carpio Rodríguez Contacto del Área de Prácticas y Pasantías. 938 209 902

scarpio@tecsup.edu.pe

Cesar Bobadilla Medina
Profesor en TECSUP Arequipa
cesarbobadillamedina@gmail.com

OTROS INTERESES

Me gusta practicar natación a forma de relajo. Usualmente medito con música.

Me gusta escuchar a youtubers de programación.

DIOMAS

- Español (Nativo).
- Inglés (Avanzado).

OTROS **E**STUDIOS

- AWS Academy Graduate

 AWS Academy

 Introduction to Cloud

 Semester 1
 (2023).
- Scrum Fundamentals Certified (SFC) (2022).
- Get Connected (2021).
- Excel Avanzado UNSA (2018).
- MS Project UNSA (2018).

DISPONIBILIDAD

• 01/01/2024